臺灣高等法院臺南分院刑事判決
　　　　　　　　　　　　　　　 93年度交上訴字第978號　Ａ
上　訴　人　臺灣臺南地方法院檢察署檢察官
被　　　告　甲○○
上列上訴人因被告甲○○公共危險案件，不服臺灣臺南地方法院
93年度交訴字第95號中華民國93年9月23日第一審判決(起訴案號
：臺灣臺南地方法院檢察署93年度偵字第3646號），提起上訴，
本院判決如下：
    主  文
上訴駁回。
    事  實
一、甲○○於民國九十二年十月四日上午，駕駛車號ＵＢ─８４
    ９７號自小貨車，沿台南市○區○○○路由東往西方向直行
    ，於同日上午十一時四十分許，在行至崇善東路二十七號前
    之快車道時，本應注意汽車行駛時，駕駛人應注意車前狀況
    及兩車併行之間隔，並隨時採取必要之安全措施，而依當時
    情形，客觀上又無不能注意之情事，其能注意竟疏未注意該
    處為有快慢車道劃分之市區道路，可能會有機車在慢車道上
    同向併行之車前狀況，未注意與他車併行之間隔距離仍貿然
    以時速四十公里之高速向前急馳，致其自小貨車右後車身欄
    板自後擦撞到同向右前方，由丙○○所騎駛而行駛在慢車道
    上之車號ＶＪＪ—７５８號輕機車左照後鏡及左煞車手把，
    造成丙○○及其所搭載之徐致葦均人車倒地滑行，丙○○並
    因此受有頭部外傷、腦挫傷及腦震盪症候群之傷害，徐致葦
    則受有雙肘、左手臂及左膝、左踝擦傷之傷害（過失傷害部
    分均未據二人告訴）。詎甲○○於肇事後竟未停車察看，反
    而逕自駕車逃離現場，幸有路人目擊抄下甲○○之車牌號碼
    交予乙○○提供給警方後，始為警循線查獲甲○○。
二、案經台南市警察局第一分局報請臺灣台南地方法院檢察署檢
    察官偵查起訴。
    理  由
一、訊據被告甲○○（下稱被告）固不否認有於右開時、地駕車
    與丙○○之機車發生擦撞之事實，惟矢口否認有何肇事逃逸
    犯行，辯稱：伊當時並未感覺到車體有遭擦撞，並無肇事逃
    逸之行為云云。經查，被告有於右開時、地駕駛前揭自小貨
    車超車時，與被害人丙○○及後載徐致葦之機車發生擦撞車
    禍，且在肇事後未停車察看反而逕自離去之事實，不僅業據
    被害人丙○○、徐致葦分別於警詢及被害人丙○○於原審及
    本院審理時到庭指訴甚詳，且被告所駕駛之自小貨車係右後
    車身欄板處與丙○○之機車左照後鏡及左煞車手把部位發生
    擦撞，被害人二人並因之人車倒地滑行受有如事實欄所示之
    傷勢乙節，亦有貨車車身欄板刮痕及機車左煞車手把留有與
    貨車同色潻面之照片五幀及台南市立醫院診斷證明書二紙在
    卷可資佐證，足見被告之小貨車確有與被害人機車發生擦撞
    並致被害人二人倒地受傷無訛。又由上開貨車車身欄板刮痕
    與機車左煞車手把所留跡證相符之情觀之，被告之自小貨車
    顯係自後向前以車身部位擦撞到在右前方之被害人機車，兩
    車在發生擦撞前，被害人機車是行駛在被告同向右前方，應
    為被告駕車所可得注意之視野範圍內，參以被害人機車遭撞
    擊後係人車倒地向前滑行甚遠，且兩車撞擊所產生之巨響已
    足以引起現場多數民眾之見聞注意，被害人並當場大叫救命
    ，而為聞聲前來之證人乙○○扶起（此經乙○○於本院結證
    屬實）等情，足見車禍當時之撞擊力道及聲響甚大，被告就
    其有駕車擦撞被害人機車肇事，並已致被害人受傷倒地之事
    實顯難諉為不知。雖被告辯稱伊當時車窗緊閉，聽力不佳，
    感覺未撞到被害人，若真有撞到被害人，伊亦不會在等紅燈
    時被抄車牌云云，並提出一紙聽力證明書為證，惟被告所提
    出之聽力診斷證明書並未記載被告聽力如何不佳，不足為其
    有利之認定，且是否有撞到他車，駕駛者應有感覺，與車窗
    是否緊閉無涉，況被告係因遭他車阻擋始被抄到車牌，此觀
    之證人乙○○於本院審理時證稱抄被告車牌者說被告是停在
    最後一輛之汽車等語甚明，被告所辯渠無駕車肇事逃逸之意
    圖，要係卸責之詞，不足採信。本件事證已臻明確，被告犯
    行足堪認定。
二、核被告所為，係犯刑法第一百八十五條之四之駕車肇事逃逸
    罪。原審以被告罪證明確，因予適用前開法文規定，並審酌
    被告犯罪之動機、目的、手段、其生活狀況、智識程度，與
    本件犯罪所生之危險、損害、被害人二人傷勢之輕重、被告
    犯後之態度等一切情狀，量處有期徒刑六月，並依刑法第四
    十一條第一項前段之規定，諭知易科罰金之折算標準，以資
    懲儆，其認事用法，俱無不合，量刑亦稱妥適。檢察官循被
    害人之請求，以被告犯後態度惡劣，毫無悔意，且未與被害
    人和解等情，指摘原判決量刑過輕，惟被告係以其小貨車右
    後車身欄板自後擦撞到同向右前方輕機車左照後鏡及左煞車
    手把，並非直接猛烈之碰撞，其否認犯罪之辯解，係其訴訟
    上所為之防衛，難謂犯後態度惡劣，毫無悔意，其未與被害
    人達成和解，被害人自可另依民事途徑尋求救濟，據此指摘
    原判決量刑不當，為無理由，應駁回其上訴。
據上論結，應依刑事訴訟法第368條，判決如主文。
本案經檢察官邱克斌到庭執行職務。
中　　華　　民　　國　　94　　年　　3　　月　　29　　日
                  刑事第二庭    審判長法　官　葉居正
                                      法　官　高明發
                                      法　官　莊俊華
以上正本證明與原本無異。
如不服本判決，應於收受送達後十日內向本院提出上訴書狀。其
未敘述上訴理由者並得於提起上訴後十日內向本院補提理由書狀
（均須按他造當事人之人數附繕本）「切勿逕送上級法院」。
　　　　　　　　　　　　　　　　　　　書記官　董挹棻
中　　華　　民　　國　　94　　年　　3 　　月　　30　　日
附錄法條：
中華民國刑法第185條之4：
駕駛動力交通工具肇事，致人死傷而逃逸者，處六月以上五年以
下有期徒刑。
